【裁判字號】    97,簡上,172
【裁判日期】    970814
【裁判案由】    賭博
【裁判全文】
臺灣臺南地方法院刑事判決             97年度簡上字第172號
上  訴  人
即  被  告  乙○○
                    之2
            甲○○
共      同
選任辯護人  王世宗律師
上列上訴人即被告因賭博案件，不服本院九十七年度簡字第四五
八號中華民國九十七年二月二十九日第一審判決（聲請簡易判決
處刑案號：九十七年度偵字第九二一號），提起上訴，本院管轄
之第二審合議庭判決如下：
    主  文
上訴駁回。
    事  實
一、乙○○係址設臺南縣玉井鄉○○路七三號ＳＴＯＰ超商附設
    「上好電子遊戲場」之負責人，自民國九十五年十月間起，
    在上址公眾得出入之場所內，擺設可產生聲光影像、圖案、
    動作之電子遊戲機具「黃金豹」、「捷豹」、「水果盤」、
    「十三支」、「春秋二代」各一臺、「滿貫大亨」、「賽馬
    雙人座」各二臺及「金象王水果盤」三臺，與前來把玩上開
    賭博性電子遊戲機具之不特定賭客賭博財物，並自九十五年
    十月間某日起，以月薪新臺幣（下同）二萬五千元之代價，
    僱用知情且與之有賭博犯意聯絡之甲○○，負責擔任現場兌
    換零錢及為賭客洗分之工作。其等賭博方式為：由賭客將代
    幣投入機臺內，由機臺依一比一之比例顯示分數供下注押分
    ，若押中可得倍數不等之分數；若未押中，所下注之分數則
    由機具沒入，歸乙○○所有；賭客不願把玩時，則將機臺顯
    示之分數以一比一之比例兌換現金。嗣於九十六年十二月十
    日十三時許，丙○○基於賭博之犯意在上址兌換一百元之代
    幣把玩「金象王水果盤」賭博電玩後，因尚餘五百分之積分
    而向店員甲○○表示欲兌換二包峰牌香菸（價值一百五十元
    ），甲○○即告知丙○○進入超商後方之樓梯間拿取現金以
    換購香菸，待丙○○依指示前往後，果自廁所外之地上發現
    一香菸空盒，其內並置有一百五十元之現金，丙○○即持該
    一百五十元向甲○○購買峰牌香菸二盒，並另領取代幣三十
    五枚繼續把玩電子遊戲機。嗣丙○○於同年月十二日再至上
    開電子遊戲場把玩電子遊戲機時，因遇警臨檢未帶身分證而
    至派出所製作筆錄，丙○○自動向警檢舉上開賭博情事，經
    警於同年月十四日持臺灣臺南地方法院核發之搜索票至上址
    搜索，除當場扣得金象王水果盤電子遊戲機IC板一塊、代幣
    二千二百零八枚、帳冊一本、紀錄紙三張及數位相機一臺等
    物外，並在該超商廁所外樓梯間牆上發現一直徑七點五公分
    ，深二十六點五公分之圓孔，圓孔下則置有青島啤酒紙箱一
    只（內堆放香菸空盒五十八個），始查獲上情。
二、案經臺南縣警察局玉井分局報請臺灣臺南地方法院檢察署檢
    察官偵查後，聲請簡易判決處刑。
    理    由
壹、程序方面：按被告以外之人於檢察事務官、司法警察官或司
    法警察調查中所為之陳述，與審判中不符時，其先前之陳述
    具有較可信之特別情況，且為證明犯罪事實存否所必要者，
    得為證據，刑事訴訟法第一百五十九條之二定有明文。查本
    件之證人丙○○於警詢中證述之情節，與偵查中證述之情節
    前後不一，另與本院審理時之證述，亦有若干不符之處，而
    觀之警詢筆錄製作之客觀情況，其於警詢中之陳述係出於自
    由之意思為之，且陳述之時點較接近於事實發生之時點，陳
    述之內容又係其親自見聞之事，是其於警詢陳述當時之客觀
    情況具有較可信之特別情況，則其於警詢中所為之陳述，應
    具有可信之特別情況，且為證明本件犯罪事實存否所必要，
    揆諸前開說明，應認有證據能力。
貳、實體方面：
一、訊據上訴人即被告乙○○及甲○○固不否認被告乙○○係台
    南縣玉井鄉○○路73號「ＳＴＯＰ超商」之負責人，自九十
    五年十月起開始在上址擺設十二臺電子遊戲機具。被告甲○○為乙○○所僱用之店員，擔任超商內結帳及兌換遊戲場內
    代幣，月薪為新台幣二萬五千元。店內之代幣是客人向店員
    換取的，以一比一方式換取，一枚代幣等同新台幣十元。上
    揭電子遊戲場內電玩（金象王水果盤機台三台、春秋二代一
    臺、黃金豹一台、捷豹一台、滿貫大亨二臺、水果盤一台、
    十三支一台、賽馬雙人座二臺共十二臺），係以代幣一枚投
    入電子機台內開始把玩，電子機台就顯示分數，每一枚代幣
    可得機台十分，每押一次一分，每次把玩至少要按一分以上
    之不等分數的方式把玩，如有押中依倍數取得分數把玩至分
    數玩完為止等情，惟均矢口否認丙○○有於九十六年十二月
    十日有進入ＳＴＯＰ超商附設之電子遊戲場內把玩遊戲機台
    ，被告甲○○亦無告知丙○○進入超商後方之樓梯間拿取現
    金以換購香煙，該商店儲藏室內牆壁所鑿之與二樓樓梯接通
    之圓洞及塑膠椅與另外一側放置之紙箱等物並非係供應顧客
    兌換物品或金錢所用云云。惟查：
  (一)證人丙○○於九十六年十二月十二日警詢時陳述：我於九十
    六年十二月十日十三時進入ＳＴＯＰ超商店內用一百元的方
    式以一比一的方式兌換十枚十元代幣並走向門口右手邊壁角
    第二臺開始把玩，二十分鐘內累積分數五百分，我向店員即
    被告甲○○說要兌換店內二包峰牌香煙，甲○○在櫃檯內有
    看到我的分數五百分後就叫我將分數洗掉並要我進入店內廁
    所內拿二包峰牌香煙的價格即一百五十元去櫃臺向她購買二
    包峰牌香煙並拿三十五個代幣給我。我進入廁所後出來後就
    看見地下一個香菸空盒，盒內有一百五十元。甲○○有向我
    表示一百五十元放置在一個香菸空盒內。我當時正把玩水果
    盤機台。該種機台必須向店方兌換代幣投注才可把玩，比數
    是一比一方式，我將一個代幣投入後出現十分，是以走馬燈
    押注的玩法，押注後開始啟動走馬燈，如有押中我所投注之
    燈號，則可從機台贏得所押分數一倍或一倍以上之分數；如
    未押中，則所押分數則歸機台所有，我所兌換之三十五枚代
    幣全被我把玩光了，沒有再兌換物品等語。證人丙○○另於
    同年月十四日於警詢時指認向被告甲○○兌換代幣，並在廁
    所門外轉角樓梯拿到甲○○所借伊裝在空煙盒現金一百五十
    元等語（警卷第一至四頁）。證人丙○○雖於偵查中翻異其
    詞，陳述警詢筆錄的內容是自己編的，因警察跟我表示當天
    尚有其他人未帶證件遭帶警局，且有人承認有賭博，結果只
    有我一人留在那邊，我想趕快回家，所以就自己編了上開內
    容。當天在該超商之儲藏室地上煙盒內，有拿到現金一百五
    十元，但那是甲○○借給我的。之後被告又改口表示沒有拿
    到現金一百五十元，最後又表示不太記得了云云（偵卷第十
    三頁）。證人丙○○另對檢察官於偵查中詢問：是否係店員
    叫你去後面儲藏室拿煙盒的？證人丙○○則沈默不語（偵卷
    第十至十四頁）。證人丙○○最後於本院審理時證述：九十
    六年十二月十日下午一點時，沒有到ＳＴＯＰ超商打電動玩
    具，因為那時間我跟我老闆丁○○已經在路上準備到林邊，
    之前曾要拿十五個代幣出來買煙，甲○○說不可以，就說要
    借我一百五十塊，因他們店裡有規定不能用代幣買東西甲○○叫她同事在樓上拿錢下來，錢是放在香菸盒沒錯，香菸盒
    放在地板上，甲○○叫我進去拿錢出來付帳云云。經核證人
    丙○○於警詢時對如何以現金兌換代幣、兌換代幣之比例、
    如何把玩水果盤機台、如何以把玩後之分數向被告甲○○兌
    換現金及代幣，並以現金購買香菸之過程均陳述綦詳，該部
    分陳述亦有扣案金象王電玩（含IC板）一台、代幣二千二百
    ０八個、青島啤酒紙箱一個、香菸空紙盒五十八個可資佐證
    ，佐以卷附現場相片十六張所示，證人丙○○所描述取得現
    金之位置，亦與現場相片吻合。證人丙○○雖於偵查中翻異
    其詞，然經檢察官訊問其究有無自菸盒內取得現金？證人丙○○則沈默以對，就其餘訊問內容亦無法合理說明或說詞反
    覆，從而證人丙○○偵查中之陳述，顯難信為真實。至證人
    丙○○於本院審理時證述伊向被告甲○○借款一百五十元購
    買香菸，伊在警詢之陳述為自己編的云云，然就證人丙○○
    向被告甲○○借款乙情，業經被告甲○○否認在卷（本院卷
    第一百頁），證人丙○○於本院之證述內容亦與先前所證述
    多不一致，故證人丙○○於本院審理之證述，亦難驟以採信
    。綜上應認證人丙○○於偵查中及本院之證述，尚難為有利
    被告之認定。
  (二)證人丁○○固於本院審理時到庭證述：我是丙○○的雇主，
    丙○○在九十六年十二月十日約下午一點到晚上七點間和我
    在一起工作，因為我都有做紀錄，我經營水果托運行，有二
    個員工是丙○○和賴枝文，他們的工作是輪休，卷附日曆表
    就是輪休記錄表，如果丙○○當天未到就會記載「益」，如
    果賴枝文當天未到就會記載「文」，丙○○在九十六年十二
    月十日的工作是臨時性的，所以會發臨時工資給他等語。惟
    查：依卷附證人丁○○庭提九十六年十一月二十六日至同年
    十二月三十一日輪休記錄表所示，該表示輪休「益」或「文
    」之記載，均係記載於日期之旁，且書寫整齊規律，唯獨九
    十六年十二月十日及同年月十一日二日之記錄形式，迥異於
    其它記錄之形式，且該日亦同時記載「益」字樣，而顯示證
    人丙○○當日未到勤，且案發之時迄於證人丁○○到本院作
    證時，已有七月餘，難認其記憶是否確實無誤，從而證人丁○○證述證人丙○○當日與伊一起工作云云，顯難依該輪休
    記錄表佐證為真實。又證人丙○○於警詢中自承在九十六年
    十二月十日下午一時許在ＳＴＯＰ超商附設「上好電子遊戲
    場」賭等語，佐以證人丁○○證述與證人丙○○「約」於下
    午一時工作等語，從而依時間推算，證人丙○○即非無可能
    於九十六年十二月十日下午一時許犯本案賭博犯行後，再與
    證人丁○○相偕工作。且本案乃於九十六年十二月十二日查
    獲證人丙○○，苟證人丙○○確未於同年月十日犯本案之賭
    博罪，實無於偵查中及本院審理中均未聲請傳喚證人丁○○
    而任令其賭博罪經判決罰金新臺幣三千元，且未上訴已至確
    定之理。
  (三)另被告乙○○於偵查中供述：煙盒自店內的垃圾筒內收集後
    ，放置在紙箱內，之後再給拾荒老人云云；另被告甲○○則
    供述：有的客人會到該處抽菸，抽完後客人會將菸盒丟在那
    邊，如果菸盒超過一半，我們會交給後面的慈濟媽媽回收云
    云，然衡諸常情，購買香菸者之煙盒，多於香菸用罄時丟棄
    ，案發現場為超商內之廁所，即便偶有客人進入其內如廁抽
    煙並恰巧用完最後一根香菸才隨手丟棄煙盒，亦不至累積如
    此多香菸空盒之可能，且香菸空盒外觀均如此完整並乾淨之
    理。從而被告乙○○及甲○○所辯之詞，顯難採信。
  (四)綜上應認本案事證明確，被告上揭犯行均堪予認定。原審予
    以論罪科刑核無不合，量刑亦妥適，被告上訴並無理由，應
    予駁回。
據上論斷，應依刑事訴訟法第四百五十五條之一第一項、第三項
、第三百六十八條，判決如主文。
本案經檢察官戊○○到庭執行職務。
中    華    民    國    97    年    8     月    14    日
                    刑事第六庭  審判長法  官 張瑛宗
                                      法  官 孫淑玉
                                      法  官 黃莉莉
上正本證明與原本無異。
本件不得上訴。
                                      書記官 許哲萍
中    華    民    國    97     年    8    月    20    日


司法院資訊處製作；財團法人民間司法改革基金會備份。
